---
output: github_document
---

# Faxina de dados

<!-- README.md is generated from README.Rmd. Please edit that file -->

```{r, include = FALSE}
knitr::opts_chunk$set(
  collapse = TRUE,
  comment = "#>"
)
```

Repositório principal do curso Faxina de dados.

Inscreva-se no curso: https://www.curso-r.com/cursos/faxina

**Acesse o material completo do curso escolhendo uma das turmas abaixo**.

```{r, echo = FALSE, message = FALSE, warning = FALSE}
knitr::kable(CursoR:::listar_turmas_recentes("faxina"))
```

# Ementa

- O que são bases bagunças e arrumadas?
    - Conceito de *tidy data*
    - Pacote `{janitor}`
- Organizando projetos de faxina de dados
    - Pacotes e a pasta `data-raw`, 
    - Reprodutibilidade fraca e forte
- Resolvendo problemas de importação
    - Encoding
    - Bases grandes
    - PDF e OCR
    - Funções menos conhecidas do `{tidyverse}`
- Melhores práticas para organização das colunas
    - Expressões regulares
- Identificação de inconsistências nos dados
- Cases de preparação de dados
    - Base para aplicativo shiny
    - Base proveniente de textos
    - Base para modelagem